【裁判字號】    95,軍上,30
【裁判日期】    950802
【裁判案由】    違反職役職責
【裁判全文】
臺灣高等法院刑事判決                  95年度軍上字第30號
上  訴  人
即  被  告  甲○○
                    （現羈押於國防部北部地方軍事法院檢察
上列上訴人因違反職役職責案件，不服國防部高等軍事法院95年
度上訴字第037 號，中華民國95年5 月24日第二審判決（起訴案
號：國防部北部地方軍事法院檢察署95年度偵緝字第06號），提
起上訴，本院判決如下：
    主  文
上訴駁回。
    理  由
一、按被告不服高等軍事法院宣告有期徒刑之上訴判決而提起上
    訴者，應以判決違背法令為由，軍事審判法第181 條第5 項
    定有明文。倘上訴理由狀並未依據卷內訴訟資料，具體指摘
    原判決不適用何種法則或如何適用不當，或所指摘原判決違
    法情事，顯與法律規定得為第三審上訴理由之違法情形，不
    相適合時，均應認為其上訴為違背法律上之程式，應予駁回
    ，此觀諸軍事審判法第179 條、刑事訴訟法第395 條前段之
    規定至明。
二、本件國防部高等軍事法院判決認定：上訴人（即被告）楊證
    亦（民國92年1 月16日入伍，義務役）係前開單位一兵水電
    兵，曾分別於92及93年間因違反職役職責罪，經國防部北部
    地方軍事法院先後判處有期徒刑六月，如易科罰金以一百元
    折算一日，緩刑二年，及有期徒刑十月，後罪於93年10月12
    日確定併與前罪撤銷緩刑後更新執行，於94年11月12日執行
    徒刑完畢。詎其於94年12月19日回役後仍不知悔改，緣於95
    年1 月13日18時許，自臺灣駐地休假離營，本應於同年月15
    日21時返營銷假，竟以與友人飲酒酒醉逾歸營時間，畏懼懲
    處，而萌生長期脫免職役意圖，逾假不歸，潛逃在外，藏匿
    於臺北縣板橋市○○路167 巷15號5 樓居所，賴積蓄維生，
    迄至同年2 月10日7 時許，始在上開居所為板橋憲兵隊緝獲
    ，而違反職役職責罪，係以被告已坦白承認，而被告休假起
    迄時間及逾假潛逃等情亦有陸軍機械化步兵第269 旅機步第
    3 營95年1 月20日運仁字第0950000046號函所附之被告95年
    1 月13日18時至同年月15日21時假單影本及國防部北部地方
    軍事法院檢察署95年1 月24日審直字第0950000332號被告通
    緝書各乙紙在卷可稽。又證人即該管副連長林俊志上尉於95
    年1 月24日偵查中結證稱：「楊證亦逾假當日（95年1 月15
    日）21時30分許，單位即先行與楊員之母親聯絡，其表示楊
    員無返，在外喝酒，16日8 時即會返營，但屆時楊員仍未返
    營，輔導長打電話給楊員要求返營，其仍一再藉故拖延，最
    後還沒返營，只是一直在騙我們，其後因訊全無，有派人去
    找，他也沒有回家。」（詳見國防部北部地方軍事法院檢察
    署94年度偵字第019 號通緝卷宗第29頁），足證被告自白因
    與友人飲酒酒醉逾歸營時間，畏受單位處罰，致萌長期脫免
    職役意圖，藉假離役潛逃之事實相吻合。再參以被告逃亡期
    間均未主動與單位聯繫，表達返營意願，或為購票搭車等具
    體返營行為，嗣為憲兵緝獲歸案等情，堪認被告確有長期脫
    免職役之意圖至為灼然。並認第一審軍事法院審酌上訴人曾
    於92、93年間二次犯違反職役職責罪，經執行徒刑完畢仍不
    知悔改，一錯再錯率爾逾假潛逃，棄己身兵役於不顧，法紀
    觀念明顯淡薄，本不宜輕縱，惟念及其到案後坦承犯行，態
    態度良好等情狀，認公訴人求處有期徒刑二年六月猶嫌過重
    ，而量處有期徒刑一年八月，認事用法及量刑均屬允當，因
    而維持第一審軍事法院之判決，駁回被告之上訴。
三、查原審判決已詳敘認定犯罪事實之依據及憑以認定之理由，
    從形式上觀察，原判決並無任何違背法令之處。按關於刑之
    量定，係實體法上賦予法院得為自由裁量之事項，倘其未有
    逾越法律所規定之範圍或濫用其權限，即不得指摘為違法，
    並以此為第三審上訴之理由。上訴意旨以：上訴人係因貪杯
    中物，以致延誤返營時間，且恐遭單位移送法辦，而再度觸
    法，惟逾假期間並無違法犯紀，已深知悔悟，請求引用刑法
    第59條酌減刑期云云，並不符合首揭法定上訴要件，其上訴
    違背法律上之程式，應予駁回。
據上論結，依軍事審判法第206 條第1 項、刑事訴訟法第395 條
前段，判決如主文。
中    華    民    國    95    年    8    月     2    日
                  刑事第十七庭審判長法  官  陳貽男
                                    法  官  高明哲
                                    法  官  許仕楓
以上正本證明與原本無異。
                                    書記官  劉貞達
中    華    民    國    95    年    8    月     4    日


司法院資訊處製作；財團法人民間司法改革基金會備份。
